臺灣新北地方法院刑事判決　　　　　 110年度審易字第1340號
公　訴　人　臺灣新北地方檢察署檢察官
被　　　告　杜劭倫





上列被告因竊盜案件，經檢察官提起公訴（110 年度偵緝字第17
62號），被告於本院準備程序中就被訴事實為有罪之陳述，經本
院裁定進行簡式審判程序，判決如下：
    主  文
杜劭倫犯結夥三人以上攜帶兇器竊盜罪，處有期徒刑陸月，如易
科罰金，以新臺幣壹仟元折算壹日。未扣案之犯罪所得新臺幣壹
仟元、零錢箱壹個均沒收，於全部或一部不能沒收或不宜執行沒
收時，追徵其價額。
    事  實
一、杜劭倫與許育綸（另經本院以110 年度審易字第652 號判決
    有罪）、真實姓名年籍不詳自稱「黃建智」（下稱「黃建智
    」）之成年男子，共同基於意圖為自己不法所有之犯意聯絡
    ，於民國109 年7 月21日5 時23分許，由杜劭倫駕駛懸掛車
    牌號碼0000-00 號遺失車牌（蘇堯生所有，杜劭倫所涉侵占
    離本人所持有之物罪部分，另經臺灣基隆地方法院以110 年
    度易字第286 號判決有罪）之原車牌號碼000-0000號自用小
    客車（許育綸所有）搭載許育綸、「黃建智」，並攜帶其所
    有客觀上足對人之生命、身體、安全構成威脅，具有危險性
    而可供兇器使用之螺絲起子1 支，一同前往新北市○○區○
    ○○路0 段000 號「耀盛貳娃娃屋」後，由許育綸在店門口
    把風，「黃建智」、杜劭倫則進入「耀盛貳娃娃屋」內，先
    由「黃建智」嘗試拉出店內由黃原景經營管領之編號36號娃
    娃機臺之零錢箱未果，旋再由杜劭倫持上開螺絲起子破壞嵌
    於該娃娃機臺之零錢箱（毀損部分未據告訴），惟因觸動警
    報器，杜劭倫、「黃建智」遂先返回前開車上，再由許育綸
    進入店內將已遭杜劭倫破壞、原嵌於上開娃娃機臺之零錢箱
    1 個取出（內有零錢新臺幣【下同】3 千元），而共同竊盜
    得手，許育綸隨即亦返回前開車上，三人一同駕車逃離現場
    ，並取出零錢箱內現金均分贓款，杜劭倫因此分得1 千元。
    嗣因上開行竊過程觸動娃娃機臺警報器，黃原景經保全通知
    始知遭竊而報警處理，經警調閱現場及附近道路監視器錄影
    畫面後，始循線查悉上情。
二、案經黃原景訴由新北市政府警察局蘆洲分局報告臺灣新北地
    方檢察署檢察官偵查起訴。
    理  由
壹、程序方面：
    本件被告杜劭倫所犯係死刑、無期徒刑、最輕本刑為3 年以
    上有期徒刑以外之罪，其於準備程序中就被訴事實為有罪之
    陳述，經法官告知簡式審判程序之旨，並聽取公訴人及被告
    之意見後，依刑事訴訟法第273 條之1 第1 項規定，裁定本
    案改依簡式審判程序審理，且依刑事訴訟法第273 條之2 及
    第159 條第2 項規定，不適用傳聞法則有關限制證據能力之
    相關規定，合先敘明。
貳、實體方面：
一、上揭犯罪事實，業據被告杜劭倫於偵查中、本院準備程序及
    審理時均坦承不諱，核與證人即告訴人黃原景於警詢時及偵
    查中、證人蘇堯生於警詢時、證人張庭豪於偵查中、證人即
    共犯許育綸於警詢時及偵查中之證述相符，並有職務報告1
    份、張庭豪於偵訊中當庭在案發現場監視器錄影畫面截圖照
    片上標註「這是許育綸」、「這是杜劭倫」、「黃建智」之
    親筆簽名、許育綸於偵訊中當庭在案發現場監視器錄影畫面
    截圖照片上標註「這是我」、「這是杜劭倫」、「這是黃建
    智」之親筆簽名、監視器錄影畫面截圖照片共14張、現場照
    片4 張、基隆市警察局車輛協尋電腦輸入單、車輛詳細資料
    報表各1 紙、檢察官於109 年12月11日、110 年1 月8 日當
    庭勘驗「耀盛貳娃娃屋」店內監視器影像之勘驗筆錄2 份在
    卷可稽（見109 年度偵字第39934 號卷第13、17、19至29、
    51、76頁），足認被告之自白與事實相符，洵堪採為認定事
    實之依據。本案事證明確，被告犯行堪予認定，應依法論科
    。
二、論罪科刑：
  ㈠按刑法第321 條第1 項第3 款之攜帶兇器竊盜罪，係以行為
    人攜帶兇器竊盜為其加重條件，此所謂兇器，其種類並無限
    制，凡客觀上足對人之生命、身體、安全構成威脅，具有危
    險性之兇器均屬之，且祇須行竊時攜帶此種具有危險性之兇
    器為已足，並不以攜帶之初有行兇之意圖為必要（最高法院
    79年台上字第5253號判例意旨可資參照）。經查，被告於行
    竊時所攜帶之螺絲起子，雖未扣案，然其既能破壞娃娃機臺
    零錢箱，質地應屬堅硬，如以之攻擊人體，足以造成相當之
    傷害，是可認該物品客觀上可對人之生命、身體、安全構成
    威脅，具有危險性，屬刑法第321 條第1 項第3 款所稱之兇
    器。是核被告所為，係犯刑法第321 條第1 項第3 款、第4
    款之結夥三人以上攜帶兇器竊盜罪。
  ㈡被告與許育綸、「黃建智」就上開竊盜犯行，有犯意之聯絡
    及行為之分擔，為共同正犯。
  ㈢爰審酌被告正值青年，不思以正當途徑賺取所需，貪圖己利
    而夥同許育綸、「黃建智」共同行竊，造成告訴人之財物損
    失，欠缺尊重他人財產權之觀念，惟念其犯後坦承犯行，態
    度尚可，並兼衡其素行、犯罪之動機、目的、手段、所竊取
    之財物價值，及其自陳國中畢業之智識程度、無須撫養家人
    之生活狀況等一切情狀，量處如主文所示之刑，並諭知如易
    科罰金之折算標準，以資懲儆。
三、沒收：
  ㈠按供犯罪所用、犯罪預備之物或犯罪所生之物，屬於犯罪行
    為人者，得沒收之；犯罪所得，屬於犯罪行為人者，沒收之
    ；前二項之沒收，於全部或一部不能沒收或不宜執行沒收時
    ，追徵其價額；宣告前二條之沒收或追徵，有過苛之虞、欠
    缺刑法上之重要性、犯罪所得價值低微，或為維持受宣告人
    生活條件之必要者，得不宣告或酌減之，刑法第38條第2 項
    前段、第38條之1 第1 項前段、第3 項、第38條之2 第2 項
    分別定有明文。又刑事法所稱「責任共同原則」，指參與犯
    罪之共同正犯，就其等基於共同犯意聯絡下各自分擔一部分
    行為所生全部結果同負責任之謂，此與沒收無涉。共同正犯
    之犯罪所得，沒收或追徵，應就各人所分得之數額分別為之
    ；所謂各人「所分得」，係指各人「對犯罪所得有事實上之
    處分權限」，法院應視具體個案之實際情形，依自由證明程
    序釋明合理之依據以認定之。
  ㈡查，本案竊得之零錢箱1 個、現金3 千元，均屬犯罪所得，
    其中竊得之現金3 千元係如何朋分，被告稱已無印象，共犯
    許育綸則稱係由三人平分，是可認被告應僅就其分得之現金
    1 千元有事實上之處分權限，則被告因本案犯罪而取得之犯
    罪所得1 千元、零錢箱1 個，未據扣案，亦未實際合法發還
    告訴人，為避免被告無端坐享犯罪所得，且經核本案情節，
    宣告沒收並無過苛之虞，是上開犯罪所得應依刑法第38條之
    1 第1 項前段、第3 項之規定宣告沒收，於全部或一部不能
    沒收或不宜執行沒收時，追徵其價額。至被告與許育綸、「
    黃建智」行竊時所使用之螺絲起子1 支，雖係被告所有供犯
    罪所用之物，然並未扣案，且價值低微，欠缺刑法上之重要
    性，為免執行上困難，爰依刑法第38條之2 第2 項規定，不
    予宣告沒收或追徵。
據上論斷，應依刑事訴訟法第273 條之1 第1 項、第299 條第1
項前段，刑法第28條、第321 條第1 項第3 款、第4 款、第41條
第1 項前段、第38條之1 第1 項前段、第3 項，刑法施行法第1
條之1 第1 項，判決如主文。
本案經檢察官張維貞提起公訴，經檢察官張啓聰到庭執行職務。
中    華    民    國   110    年    11    月    3     日
                  刑事第二十五庭  法  官      曾淑娟
上列正本證明與原本無異。
如不服本判決，應於判決送達後20日內敘明上訴理由，向本院提
出上訴狀 (應附繕本) ，上訴於臺灣高等法院。其未敘述上訴理
由者，應於上訴期間屆滿後20日內向本院補提理由書「切勿逕送
上級法院」。
                                  書記官      張佑慈
中    華    民    國   110    年    11    月    3     日
　
　
 
附錄本案論罪科刑法條全文：
中華民國刑法第321條
犯前條第一項、第二項之罪而有下列情形之一者，處6 月以上5
年以下有期徒刑，得併科50萬元以下罰金：
一、侵入住宅或有人居住之建築物、船艦或隱匿其內而犯之。
二、毀越門窗、牆垣或其他安全設備而犯之。
三、攜帶兇器而犯之。
四、結夥三人以上而犯之。
五、乘火災、水災或其他災害之際而犯之。
六、在車站、港埠、航空站或其他供水、陸、空公眾運輸之舟、
    車、航空機內而犯之。
前項之未遂犯罰之。